【裁判字號】    89,訴,1389
【裁判日期】    900327
【裁判案由】    搶奪
【裁判全文】
臺灣高雄地方法院刑事判決                        八十九年度訴字第一三八九號
    公  訴  人  臺灣高雄地方法院檢察署檢察官
    被      告  乙○○
    選      任  許方瑞律師
    辯  護  人
右列被告因搶奪案件，經檢察官提起公訴（八十九年度偵字第九一二九號），本院判
決如左：
    主  文
乙○○意圖為自己不法所有，而搶奪他人之動產，處有期徒刑柒月，緩刑參年，緩刑
期間內交付保護管束。
    事  實
一、乙○○因缺錢花用，竟於民國八十九年四月六日下午一時五分許，騎乘車牌號碼
    ＸＫＶ─八二一號機車，伺機行搶，途經高雄市前金區○○○街與光明街口，見
    丙○○獨自一人騎乘機車在前，將手提包置於所騎乘之機車踏板上，疏未注意身
    旁人車之靠近有機可乘，遂意圖為自己不法之所有，騎車靠近丙○○，趁其不及
    防備之際，自背後猝然下手搶走前開手提包（內含有摩脫羅拉行動電話一支、身
    分證一張、印章一枚、支票八紙、郵局存簿一本及現金新台幣二千元），得手後
    迅速駛離，嗣乙○○於得手後將搶得之上開行動電話插上自己門號000000
    0000號之ＳＩＭ使用，並將現金以外之物棄置於高雄市○○路附近之排水溝
    ，為警依據該手機內碼發話記錄進行監測，並於八十九年四月二十一日下午十時
    五十分許，經警持搜索票在林某位於高雄市前鎮區○○○路五號二十樓之一住處
    查獲，並扣得上開行動電話發還丙○○。
二、案經高雄市政府警察局新興分局報告臺灣高雄地方法院檢察署檢察官偵查起訴。
    理  由
一、訊據被告乙○○對於上揭事實於警、偵訊及本院審理時均供承不諱，核與被害人
    丙○○供述系爭行動電話為其所有於右揭時、地不及防備而遭被告搶走之情相符
    ，而證人即破獲本案之員警甲○○亦證稱，係因被告有將被害人之電話插卡使用
    ，依據通話記錄並經由搜索，在被告家中查獲被害人之電話方破獲本案。此外復
    有韓女出具之贓物認領保管收據、搜索扣押證明筆錄與搜索報告各一紙附卷可稽
    ，被告自白與事實相符，堪信為真實，至被告雖於警訊及偵查中自白另犯二起搶
    奪案件，然其嗣後於本院審理時翻異前詞，堅決否認本案之外尚涉他起搶奪案件
    ，辯稱警訊及偵查時因疲勞而隨意作答，經本院發函向被告所自白為搶奪犯行地
    點管轄之派出所查詢，並無被害人報案於被告所自白之犯罪時間、地點遭搶奪之
    記錄，有高雄市政府警察局左營分局與苓雅分局之回函在卷可資為證，即訊之證
    人甲○○亦表示，被告於警訊中自白後，確實查無相關之被害人，是以被告之自
    白非但前後不一而有瑕疵可指，亦不能證明與事實相符，自不得單以其自白認定
    被告另涉有二起搶奪犯行，應予說明，本件事證明確，被告之犯行堪以認定。
二、核被告所為，係犯刑法第三百二十五條第一項之普通搶奪罪。審酌被告犯後坦承
    悔過，於犯罪之時尚未年滿二十歲，年輕識淺，一時失慮，所犯情節尚非重大等
    情狀，爰酌情量處如主文所示之刑。又查被告前未曾受有期徒刑以上刑之宣告，
    有台灣高等法院被告全國前案記錄表可憑。而其尚就學中並已與被害人達成和解
    獲得被害人之諒解，亦有國立高雄應用科技大學學生證影本及和解書一份在卷可
    佐，經此次科刑後，應已知警惕，而無再犯之虞，更為免其學業因本次衝動犯行
    而告中斷學習，本院認被告所受之宣告刑，以暫不執行為適當，併予宣告緩刑參
    年，以啟自新。又被告僅因一時貪念，造成被害人之恐懼及財物損失，顯見守法
    觀念尚有待加強，本院認應由觀護人以其專業知識輔導其品格，以助其改過自新
    ，方不失緩刑之立法美意，爰依刑法第九十三條第一項之規定宣告於緩刑期間交
    付保護管束。
據上論斷，應依刑事訴訟法第二百九十九條第一項前段，刑法第三百二十五條第一項
、第七十四條第一款、第九十三條第一項，判決如主文。
中      華      民      國    九十      年      三      月    二十七    日
                                   臺灣高雄地方法院刑事第二庭
                                       法  官  卓立婷
右正本證明與原本無異。
如不服本判決，應於判決送達後十日內，向本院提出上訴狀。
                                       書記官    陳家宏
中    華    民    國      九十      年      三      月      二十八      日


司法院資訊處製作；財團法人民間司法改革基金會備份。
